【裁判字號】    97,上易,1308
【裁判日期】    970923
【裁判案由】    竊盜
【裁判全文】
臺灣高等法院臺中分院刑事判決        97年度上易字第1308號
上  訴  人  臺灣臺中地方法院檢察署檢察官
被      告  甲○○
                    繕
                    （現在臺灣臺中監獄執行中）
上列上訴人因竊盜案件，不服臺灣臺中地方法院九十七年度易字
第一八六七號中華民國九十七年六月三日第一審判決（起訴案號
：臺灣臺中地方法院檢察署九十七年度偵字第五六七三號），提
起上訴，本院判決如下：
    主    文
原判決撤銷。
甲○○犯如附表壹所示之罪，均累犯，各量處如附表壹「主文」
欄所示之刑（含主刑及從刑）。應執行有期徒刑年肆月，扣案
如附表貳編號一、二、三、四、五所示之物均沒收之。
    犯罪事實
一、甲○○前曾於民國九十四年一月三十一日，因竊盜案件，經
    臺灣臺中地方法院以九十二年度易字第二一八二號判決判處
    有期徒刑十月，緩刑五年確定；惟又於緩刑期內因再犯竊盜
    案件，經同上法院以九十三年度易字第二五三０號判決判處
    有期徒刑一年六月，並經本院於九十四年五月二十六日以九
    十四年度上易字第四七二號判決駁回上訴確定；另於九十三
    年十二月十三日，因施用第一、二級毒品案件，經臺灣臺中
    地方法院以九十三年度訴字第二六五五號判決判處應執行有
    期徒刑十月（施用第一級毒品判處有期徒刑八月、施用第二
    級毒品判處有期徒刑四月，二罪併定）確定。後上開三案確
    定判決經本院於九十四年七月二十二日以九十四年度聲字第
    六０五號裁定合併定其應執行之刑為有期徒刑二年三月；並
    經臺灣臺中地方法院於九十四年一月十七日以九十四年度撤
    緩字第二號裁定撤銷前揭竊盜案件之緩刑宣告，接續執行此
    竊盜案件所處有期徒刑十月之刑期，嗣於九十五年十一月二
    十四日始因縮短刑期假釋付保護管束出監，迨至九十六年七
    月十六日因假釋期滿未經撤銷，視為已執行完畢論。詎仍不
    知警惕，僅因缺錢可供花用，或騎乘車牌號碼ＩＺＷ－０八
    八號【車主登記為甲○○之父親阿坤（不知情）所有】重
    型機車；或以徒步方式，在附表壹所示之時間、地點，因各
    見有可趁之機，竟分別萌生意圖為自己不法所有之犯意，以
    附表壹所示之方法，或徒手或持客觀上足以對人之生命、身
    體造成危險性之兇器充為工具使用（兇器種類及數量詳見附
    表壹所示），先後竊得如附表壹所示壬○○（被害人詳見附
    表壹所示）等人之財物。得手後，將附表壹編號一所竊物品
    ，持往臺中縣大里市○○○路上某處，變賣得新臺幣（下同
    ）一千五百元；至於附表壹編號二至編號十竊得之財物，除
    留下編號六之油壓剪二支（小型）、剪刀及鑽刀各一支（業
    已發還被害人子○○），作為日後（即附表壹編號八、十）
    行竊之工具；及將編號八之蠟燭一盒留下（已扣案）外，其
    餘物品先後均持往臺中縣大里市○○路七二０號或甲堤路三
    二０號之詰隆資源回收場，變現花用。嗣經警循線由壬○○
    遭竊時之監視器錄影畫面，於九十七年三月三日凌晨二時，
    在臺中縣大里市○○○街一０六號（係案外人洪靖雄之住處
    ）前將甲○○查獲到案，甲○○見警員李文明前來查案，乃
    主動將身上販賣附表壹編號十竊盜財物所得之剩餘款一千一
    百元（即附表貳編號七之物）交由警員，並主動帶同警方進
    入臺中縣大里市○○○街一０六號屋內實施搜索，並當場扣
    得油壓剪二支（小型）、剪刀及鑽刀各一支（均已發還被害
    人子○○）及附表貳編號一至六所示之物，並於九十七年三
    月三日下午三時二十分許，在臺中縣警察局霧峰分局偵查隊
    辦公室內製作警訊筆錄時，在有偵查犯罪職權之機關或個人
    發覺其犯附表壹編號二至十所示之罪前，自動向臺中縣警察
    局霧峰分局警員李文明自首其如附表壹編號二至十所示之竊
    盜犯行，並主動接受裁判。
二、案經臺中縣警察局霧峰分局報請臺灣臺中地方法院檢察署檢
    察官偵查起訴。
    理  由
壹：有關於證據能力部分：
  本案卷證內所涵括之供述證據（含書面），公訴人及被告於
    本院受命法官行準備程序時對於此部分之證據能力均未爭執
    ，且被告（已認罪）於本院行準備程序時復當庭表示對於案
    件卷證所涵括之供述證據（含書面）之證據能力均同意有證
    據能力（見本院九十七年八月二十五日準備程序筆錄），是
    後述有關本案所引用之供述證據（含書面）之證據能力均無
    疑義，先予敘明。
  又扣案如附表貳所示之物品，均非屬供述證據而無傳聞法則
    之適用，惟查：上開扣案如附表貳所示之物品，均係依法定
    程序合法扣得，且亦與本案具有關聯性，當有證據能力，併
    予敘明。
貳：有關於認定犯罪事實部分：
一、本件如附表壹所示之竊盜十次之犯罪事實業據被告甲○○於
    原審及本院審理時均坦承不諱，核與證人壬○○、庚○○、
    戊○○、己○○、丁○○、子○○、丙○○、丑○○、辛○○、癸○○（以上均為被害人）、謝水通（詰隆資源回收場
    負責人）及阿坤（被告之父）等人分別於警詢及偵查中所
    證述之情節相符（詳細證據出處如附表壹所示）。並有臺中
    縣警察局霧峰分局搜索扣押筆錄、扣押物品目錄表、車號Ｉ
    ＺＷ－０八八號重型機車車籍查詢各一份、詰隆公司資源回
    收業買入登記簿一紙、贓物認領保管單一紙及犯罪現場指認
    照片（照片數詳見附表壹所示）附卷與如附表貳所示之物扣
    案足資佐證，足認被告之自白核與事實相符，均堪採信。又
    被告所持以供行竊如附表壹編號三、四、五、六、七、八、
    十時所用之鉗子一支、美工刀二支（已扣案，屬被告所有）
    及油壓剪二支（小型）、剪刀及鑽刀各一支（均已發還被害
    人子○○，僅係供附表壹編號八、十行竊所用之工具），均
    係屬鐵器在客觀上已足以對他人之生命、身體（如頸部、眼
    睛等）構成威脅，而具有危險性，自係屬兇器無誤。另按刑
    法第六十二條所謂「發覺」，固非以有偵查犯罪職權之機關
    或人員確知其人犯罪無誤為必要，而於對其發生嫌疑時，即
    得謂為已發覺；但此項對犯人之嫌疑，仍須有確切之根據得
    為合理之可疑者，始足當之，若單純主觀上之懷疑，要不得
    謂已發生嫌疑（最高法院七十二年度臺上字第六四一號判例
    意旨參照）。本件有關被告涉犯如附表壹編號二至十所示之
    竊盜犯行，係因其所涉如附表壹編號一所示之竊盜案件，為
    警循線查獲後在臺中縣警察局霧峰分局接受調查，其於警員
    訊問時在有偵查犯罪職權之機關或個人發覺其犯罪前，自動
    向臺中縣警察局霧峰分局警員李文明自首其所另犯如附表壹
    編號二至十所示之竊盜犯行，此業經證人即承辦警員李文明
    於本院審理時庭結證屬實（見本院九十七年九月九日審判筆
    錄），足認被告確係在警員未發現有確切之根據得為合理之
    懷疑前，即主動供述其如附表壹編號二至十所示之竊盜犯行
    ，自係屬符合自首之要件無誤。又被告於檢察官偵訊時亦坦
    承：因為沒有錢才會偷這麼多次等語（詳見被告九十七年三
    月二十日檢察官訊問筆錄），顯見被告確有為自己不法所有
    之意圖甚明。再參酌以被告先後十次行竊之時間及地點均分
    散不定，足認被告所為如附表壹所示之各該竊盜犯行，應各
    係另行起意無誤，本件事證明確，被告犯行均洵堪認定。
二、按竊盜罪既遂與未遂之區別，應以所竊之物已否移入自己權
    力支配之下為標準。另按刑法第三百二十一條第一項第三款
    之攜帶兇器竊盜罪，係以行為人攜帶兇器竊盜為其加重條件
    ，此所謂兇器，其種類並無限制，凡客觀上足對人之生命、
    身體、安全構成威脅，具有危險性之兇器均屬之，且祇須行
    竊時攜帶此種具有危險性之兇器為已足，並不以攜帶之初有
    行兇之意圖為必要（最高法院七十九年度台上字第五二五三
    號判例要旨可供參照）；另按兇器不論係於未行竊前即攜帶
    持有或在竊盜現場臨時持以行竊，均應論以攜帶兇器竊盜【
    七十五年十一月二十五日（七五）廳刑一字第九九五號函研
    究意見參見】。末按刑法第三百二十一條第一項第二款所謂
    安全設備，係指依社會通常觀念足認為防盜之設備而言（最
    高法院二十五年上字第四一六八號判例意旨參照），本件如
    附表壹編號九所示之犯行，依現場照片所示（見警卷第六五
    至六七頁），該土地公廟在置放失竊蠟燭處架子外，係以白
    鐵製鐵窗密封加以區隔內外，而該白鐵製鐵窗既具有防護盜
    賊之用，自屬安全設備。故核被告甲○○就附表壹編號二所
    為，係犯刑法第三百二十條第一項之普通竊盜罪。公訴意旨
    認就附表壹編號二部分應依刑法第三百二十一條第一項第三
    款之攜帶兇器竊盜罪處斷，尚有未洽，惟此部分起訴之社會
    基本事實相同，爰依法變更起訴法條。又被告就附表壹編號
    一、九所為，分別係刑法第三百二十一條第一項第二款之踰
    越門扇竊盜罪及同條項第二款之踰越安全設備竊盜罪，則公
    訴意旨認此二部分均應依刑法第三百二十條第一項之普通竊
    盜罪處斷，亦有未洽，然此二部分起訴之社會基本事實各屬
    相同，爰依法就此二部分變更起訴法條，併予敘明。另被告
    就附表壹編號一所犯踰越門扇竊盜罪一罪、編號二所犯普通
    竊盜一罪、編號九所犯踰越安全設備竊盜一罪及編號三、四
    、五、六、七、八、十所犯攜帶兇器竊盜罪七罪之間，因犯
    意各別，且行為時、空非屬緊密，所侵害之法益又非屬同一
    ，自應予分論併罰【按竊盜犯罪之性質，或為零星偶一為之
    ，或長期不間斷的反覆行竊，均有其可能性，自難認立法者
    於制定刑罰法律之初，已認知竊盜行為必屬具反覆性之犯罪
    ，且有意藉由法條中客觀構成要件之行為要素，涵括上開具
    有反覆實施特性之數個犯罪行為。況實務上最高法院歷來僅
    將專以觸犯該等法條之罪，為其日常生活之職業者之常業犯
    ，認為其性質上屬多數行為之集合犯，在法律上將之擬制為
    一罪（即學理上稱之實質上一罪）（最高法院九十二年度台
    上字五一一五號判決、九十二年度台上字第四九五九號判決
    、九十三年度台上字第三六０九號判決、九十四年度台上字
    第四五六七號判決）；而本次刑法修正既依據「刑罰公平原
    則」之考量，刪除有關連續犯之規定，並將含有連續犯性質
    之常業犯一併全數刪除（參見刑法修正草案總說明），則再
    以集合犯之概念評價多數竊盜之行為，即有不當。因此，多
    次竊盜犯罪之行為，當無論以「接續犯」或「集合犯」之餘
    地，此時則應回歸一般刑法上行為單、複數之認定，而予論
    罪科刑，較稱妥適】。再查被告前曾於九十四年一月三十一
    日，因竊盜案件，經臺灣臺中地方法院以九十二年度易字第
    二一八二號  判決判處有期徒刑十月，緩刑五年確定；惟又
    於緩刑期內因再犯竊盜案件，經同上法院以九十三年度易字
    第二五三０號判決判處有期徒刑一年六月，並經本院於九十
    四年五月二十六日以九十四年度上易字第四七二號判決駁回
    上訴確定；另於九十三年十二月十三日，因施用第一、二級
    毒品案件，經臺灣臺中地方法院以九十三年度訴字第二六五
    五號判決判處應執行有期徒刑十月（施用第一級毒品判處有
    期徒刑八月、施用第二級毒品判處有期徒刑四月，二罪併定
    ）確定。後上開三案確定判決經本院於九十四年七月二十二
    日以九十四年度聲字第六０五號裁定合併定其應執行之刑為
    有期徒刑二年三月；並經臺灣臺中地方法院於九十四年一月
    十七日以九十四年度撤緩字第二號裁定撤銷前揭竊盜案件之
    緩刑宣告，接續執行此竊盜案件所處有期徒刑十月之刑期，
    嗣於九十五年十一月二十四日始因縮短刑期假釋付保護管束
    出監，迨至九十六年七月十六日因假釋期滿未經撤銷，視為
    已執行完畢論，有臺灣臺中地方法院檢察署刑案資料查註紀
    錄表、臺灣高等法院被告前案紀錄表及臺灣高等法院在監在
    押全國紀錄表各一份附卷可稽，被告前受有期徒刑執行完畢
    ，於五年以內故意再犯本件有期徒刑以上之十罪，為累犯，
    均應依刑法第四十七條第一項之規定各加重其刑。末查被告
    所犯如附表壹編號二至十所示之竊盜犯行，於警方尚未發覺
    前，即主動向臺中縣警察局霧峰分局警員李文明自首其竊盜
    之犯行，被告對於如附表壹編號二至十所示未發覺之罪自首
    而接受裁判，並各依自首之規定減輕其刑，上開如附表壹編
    號二至十所示之刑有加重及減輕者，均依法先加後減之。爰
    審酌被告之平日素行不良曾有竊盜前科、本案十次犯罪之動
    機與目的各僅為貪圖一己之私利、十次竊盜犯罪之手段、各
    該次竊盜所竊得財物之價值、以踰越門扇、踰越安全設備及
    攜帶兇器之方式為竊盜行為，對社會治安所生危害之程度甚
    巨及被告犯罪後均坦承犯行態度尚屬良好等一切情狀，分別
    量處如主文第二項所示之刑，並定其應執行之刑，以示懲儆
    （因本件被告犯罪時間均係在九十六年四月二十四日以後，
    故不符合中華民國九十六年罪犯減刑條例之減刑條件。至公
    訴人於起訴書及上訴書內雖均有具體求刑及上訴請求法院判
    處被告有期徒刑四年四月之刑度，惟本案因公訴人疏未注意
    及被告就附表壹編號二至十所示之竊盜犯行，均涉有自首減
    刑之問題，故公訴人於起訴書所為之具體求刑，尚不得拘束
    本院，附予敘明）。
三、扣案如附表貳編號一、二、三、四、五所示之物，均係被告
    所有，供犯如附表壹編號三、四、五、六、七、八、十所示
    之竊盜犯行所用之物，此業據被告於本院審理時供明在卷，
    爰均依刑法第三十八條第一項第二款之規定為沒收之諭知。
    至未扣案之油壓剪一支，雖係被告所有供犯附表壹編號三、
    四、五、六、七所示之罪所用之物，因非屬違禁物，又未扣
    案，復查無其他積極證據足以證明現尚存在，未防免將來執
    行之困難，爰不予宣告沒收之。另扣案如附表貳編號六、七
    所示之物，或為被告竊得之贓物或為變賣贓物所得之贓款，
    分別屬被害人所有，自不得為沒收之諭知（最高法院十八年
    上字第一二０二號判例意旨參照）。
四、末按保安處分係對受處分人將來之危險性所為之處置，以達
    教化與治療之目的，為刑罰之補充制度。我國現行刑法採刑
    罰與保安處分之雙軌制，要在維持行為責任之刑罰原則下，
    為強化其協助行為人再社會化之功能，以及改善行為人潛在
    之危險性格，期能達成根治犯罪原因、預防犯罪之特別目的
    （司法院大法官會議釋字第四七一號解釋理由書意旨參照）
    。是保安處分中之強制工作，旨在對嚴重職業性或常習性犯
    罪、欠缺正確工作觀念或無正常工作因而犯罪者，強制其從
    事勞動，學習一技之長及正確之謀生觀念，使其日後重返社
    會，能適應社會生活。本件公訴人於起訴書及上訴書固均請
    求法院依竊盜犯贓物犯保安處分條例之規定，對被告為強制
    工作之諭知，惟依被告之前案紀錄表所載，其於九十二、九
    十三年間雖有二件竊盜案件之前案紀錄，且本案被告所犯之
    竊盜犯行亦多達十件，惟被告係在九十七年三月三日經警前
    往臺中縣大里市○○○街一０六號實施搜索後，即主動供出
    附表壹編號二至十所示之犯行，顯見良心未泯，並有悔悟之
    意，自應信其尚無潛在之危險性格，如宣告強制工作之保安
    處分，顯逾比例原則，對於被告難謂有何教化、再生效果可
    言。從而，本院認為就被告之各該竊盜犯行，分別判處如附
    表壹所示之刑罰已足收警惕之效，尚無宣告強制工作之必要
    ，附此說明。
、撤銷原審判決之理由：
    原審法院以被告就附表壹編號一、二、九所為，均係犯刑法
    第三百二十條第一項之普通竊盜罪及就附表壹編號三、四、
    五、六、七、八、十所為，均係刑法第三百二十一條第一項
    第三款之攜帶兇器竊盜罪，事證明確，應予論科，固非無見
    。惟查：原審判決疏未注意被告就附表壹編號一、九所為
    ，分別係犯刑法第三百二十一條第一項第二款之踰越門扇竊
    盜罪及踰越安全設備竊盜罪，而均僅論以刑法第三百二十條
    第一項之普通竊盜罪，尚有未洽；原審判決就被告所為如
    附表壹編號二至十所涉之普通竊盜及加重竊盜犯行，實均係
    於警方尚未發覺前，即主動向臺中縣警察局霧峰分局警員李
    文明自首此九件普通竊盜及加重竊盜之犯行，並主動接受裁
    判，而未引用刑法第六十二條前段之規定減輕其刑（如認不
    得減輕其刑，亦應於判決內說明何以不予減輕其刑之理由）
    ，自有未洽；原審判決就扣案如附表貳編號一至五所示之
    物，於判決理由五、中僅泛稱：「－－，為被告所有供犯罪
    所用之工具，業據被告陳明在卷（本院九十七年五月二十七
    日審判筆錄），應依刑法第三十八條第一項第二款之規定，
    宣告沒收。」云云，而疏未依「從刑附隨於主刑」之原則逐
    一交待應沒收之從刑，同有可議。檢察官上訴意旨認被告於
    短短一個月之內陸續七次攜帶兇器竊盜，另又三次犯普通竊
    盜，其犯案之頻率甚高，顯已養成竊盜之習慣，實不能輕判
    ，以此指摘原判決未依公訴人所為之具體求刑判處被告有期
    徒刑四年四月，並為刑前強制工作之諭知，毋乃過輕，若此
    姑息小犯，終至養成大犯，為無理由（詳如上述），然原判
    決既有上揭疏誤，自應由本院將原審判決予以撤銷，另為適
    當之判決。
據上論斷，應依刑事訴訟法第三百六十九條第一項前段、第三百
六十四條、第二百九十九條第一項前段、第三百條，刑法第三百
二十條第一項、第三百二十一條第一項第二款、第三款、第四十
七條第一項、第六十二條前段、第五十一條第五款、第三十八條
第一項第二款，刑法施行法第一條之一第一項、第二項前段，判
決如主文。
本案經檢察官乙○○到庭執行職務。
中    華    民    國    97    年    9     月    23    日
            刑事第九庭    審判長法  官  江  德  千
                                法  官  賴  妙  雲
                                法  官  許  旭  聖
上列正本證明與原本無異。
不得上訴。
                                書記官  紀  美  鈺
中    華    民    國    97    年    9     月    23    日
附錄本案論罪科刑法條依據：
刑法第三百二十條第一項：
意圖為自己或第三人不法之所有，而竊取他人之動產者，為竊盜
罪，處五年以下有期徒刑、拘役或五百元以下罰金。
刑法第三百二十一條：
犯竊盜罪而有左列情形之一者，處六月以上五年以下有期徒刑：
一、於夜間侵入住宅或有人居住之建築物、船艦，或隱匿其內而
    犯之者。
二、毀越門扇、牆垣或其他安全設備而犯之者。
三、攜帶兇器而犯之者。
四、結夥三人以上而犯之者。
五、乘火災、水災或其他災害之際而犯之者。
六、在車站或埠頭而犯之者。
前項之未遂犯，罰之。
附表壹：
┌──┬─────┬─────┬───┬─────────┬────────┬───────────┬─────────────┬─────┬────┐
│編號│ 犯罪時間 │犯罪地點及│行為人│ 犯   罪   方   法│ 竊  得  物  品 │證    據    出    處  │    主              文    │所犯法條及│有無自首│
│    │          │被  害  人│      │                  │                │                      │                          │罪      名│        │
├──┼─────┼─────┼───┼─────────┼────────┼───────────┼─────────────┼─────┼────┤
│ 一 │九十六年十│臺中縣大里│甲○○│獨自一人騎乘車牌號│落地式砂輪機二│被告於警、偵訊時、原│甲○○踰越門扇竊盜，累犯，│刑法第三百│無（依證│
│    │二月二十日│市○○○街│      │碼ＩＺＷ－０八八號│  台（價值約一萬│  審及本院審理時之自白│處有期徒刑拾月。          │二十一條第│人即承辦│
│    │十五時許（│一０六號工│      │重機車至現場，再由│  元）。        │  。                  │                          │一項第二款│員警李文│
│    │非屬夜間）│廠內（門、│      │工廠前門上面之縫隙│手持式砂輪機一│證人即被害人壬○○於│                          │之踰越門扇│明於本院│
│    │          │窗均未遭破│      │爬入，以徒手之方式│  台（價值約二千│  警訊中及偵查時之證述│                          │竊盜罪（公│審理時結│
│    │          │壞）      │      │，竊取壬○○所有落│  二百元）。    │  。                  │                          │訴意旨認應│證所為之│
│    │          │被害人：  │      │地式砂輪機二台、手│工業用槍一台（│現場指認照片三幀。  │                          │依刑法第三│證詞）  │
│    │          │壬○○（成│      │持式砂輪機一台、工│  價值約一萬二千│                      │                          │百二十條第│        │
│    │          │年人）    │      │業用槍一台，得手後│  元）。        │                      │                          │一項之普通│        │
│    │          │          │      │變賣於東光園路收購│                │                      │                          │竊盜罪處斷│        │
│    │          │          │      │贓物之市場，得款新│                │                      │                          │，尚有未洽│        │
│    │          │          │      │臺幣一千五百元。  │                │                      │                          │，惟起訴之│        │
│    │          │          │      │                  │                │                      │                          │社會基本事│        │
│    │          │          │      │                  │                │                      │                          │實相同，爰│        │
│    │          │          │      │                  │                │                      │                          │依法變更起│        │
│    │          │          │      │                  │                │                      │                          │訴法條）。│        │
├──┼─────┼─────┼───┼─────────┼────────┼───────────┼─────────────┼─────┼────┤
│ 二 │九十七年二│臺中縣大里│甲○○│自其所承租之臺中縣│不鏽鋼狗籠一個│被告於警、偵訊時、原│甲○○竊盜，累犯，處有期徒│刑法第三百│有（依證│
│    │月初某日十│市○○路四│      │大里市○○路四十六│  。            │  審及本院審理時之自白│刑月。                  │二十條第一│人即承辦│
│    │五時許（非│十六號六樓│      │號五樓住處，獨自一│狗籠鐵門二個。│  。                  │                          │項之普通竊│員警李文│
│    │屬夜間）  │樓梯間    │      │人走上六樓，以徒手│（合計約價值六千│證人即被害人庚○○於│                          │盜罪（公訴│明於本院│
│    │          │被害人：  │      │之方式，竊取房東陳│  元）          │  警訊中之證述。      │                          │意旨認應依│審理時結│
│    │          │庚○○（成│      │國樑所有之不鏽鋼狗│                │現場指認照片二幀。  │                          │刑法第三百│證所為之│
│    │          │年人）    │      │籠一個及狗籠鐵門二│                │                      │                          │二十一條第│證詞）  │
│    │          │          │      │個。              │                │                      │                          │一項第三款│        │
│    │          │          │      │                  │                │                      │                          │之攜帶兇器│        │
│    │          │          │      │                  │                │                      │                          │竊盜罪處斷│        │
│    │          │          │      │                  │                │                      │                          │，尚有未洽│        │
│    │          │          │      │                  │                │                      │                          │，惟起訴之│        │
│    │          │          │      │                  │                │                      │                          │社會基本事│        │
│    │          │          │      │                  │                │                      │                          │實相同，爰│        │
│    │          │          │      │                  │                │                      │                          │依法變更起│        │
│    │          │          │      │                  │                │                      │                          │訴法條）。│        │
├──┼─────┼─────┼───┼─────────┼────────┼───────────┼─────────────┼─────┼────┤
│ 三 │九十七年二│臺中市軍福│甲○○│獨自一人騎乘車牌號│電纜線約一百四│被告於警、偵訊時、原│甲○○攜帶兇器竊盜，累犯，│刑法第三百│同上    │
│    │月初某日十│十七路與軍│      │碼ＩＺＷ－０八八號│  十公尺（價值不│  審及本院審理時之自白│處有期徒刑伍月。扣案之手提│二十一條第│        │
│    │九時許    │福十五路口│      │重機車至現場，手戴│  詳）。        │  。                  │袋壹個、鉗子壹支、手套壹雙│一項第三款│        │
│    │          │之賴奕中建│      │手套（已扣案）再以│電線約一百公尺│證人即被害人戊○○於│、手電筒壹支及美工刀貳支均│之攜帶兇器│        │
│    │          │築工地內（│      │其所有之油壓剪一支│  （價值不詳）。│  警訊中之證述。      │沒收。                    │竊盜罪。  │        │
│    │          │非屬住宅）│      │（屬兇器，未扣案）│                │現場指認照片二幀。  │                          │          │        │
│    │          │          │      │、鉗子一支、美工刀│                │有手提袋壹個、鉗子壹│                          │          │        │
│    │          │被害人：  │      │二支（屬兇器，均已│                │  支、手套壹雙、手電筒│                          │          │        │
│    │          │戊○○（成│      │扣案）及手電筒一支│                │  壹支及美工刀貳支扣案│                          │          │        │
│    │          │年人）    │      │（已扣案）等物（均│                │  足資佐證。          │                          │          │        │
│    │          │          │      │放置在扣案之手提袋│                │                      │                          │          │        │
│    │          │          │      │內），竊取戊○○所│                │                      │                          │          │        │
│    │          │          │      │有電纜線約一百四十│                │                      │                          │          │        │
│    │          │          │      │公尺、電線約一百公│                │                      │                          │          │        │
│    │          │          │      │尺，得手後變賣於詰│                │                      │                          │          │        │
│    │          │          │      │隆資源回收場。    │                │                      │                          │          │        │
├──┼─────┼─────┼───┼─────────┼────────┼───────────┼─────────────┼─────┼────┤
│ 四 │九十七年二│臺中市軍福│甲○○│獨自一人騎乘車牌號│電線約六百至七│被告於警、偵訊時、原│甲○○攜帶兇器竊盜，累犯，│刑法第三百│同上    │
│    │月初某日十│十一路與和│      │碼ＩＺＷ－０八八號│  百公尺（約值二│  審及本院審理時之自白│處有期徒刑伍月。扣案之手提│二十一條第│        │
│    │九時許    │順路口之建│      │重機車至現場，手戴│  萬元）        │  。                  │袋壹個、鉗子壹支、手套壹雙│一項第三款│        │
│    │          │築工地內（│      │手套（已扣案）再以│                │證人即被害人己○○於│、手電筒壹支及美工刀貳支均│之攜帶兇器│        │
│    │          │非屬住宅）│      │其所有之油壓剪一支│                │  警訊中之證述。      │沒收。                    │竊盜罪。  │        │
│    │          │          │      │（屬兇器，未扣案）│                │現場指認照片二幀。  │                          │          │        │
│    │          │被害人：  │      │、鉗子一支、美工刀│                │有手提袋壹個、鉗子壹│                          │          │        │
│    │          │己○○（成│      │二支（屬兇器，均已│                │  支、手套壹雙、手電筒│                          │          │        │
│    │          │年人）    │      │扣案）及手電筒一支│                │  壹支及美工刀貳支扣案│                          │          │        │
│    │          │          │      │（已扣案）等物（均│                │  足資佐證。          │                          │          │        │
│    │          │          │      │放置在扣案之手提袋│                │                      │                          │          │        │
│    │          │          │      │內），竊取己○○所│                │                      │                          │          │        │
│    │          │          │      │有電線約六百至七百│                │                      │                          │          │        │
│    │          │          │      │公尺，得手後變賣於│                │                      │                          │          │        │
│    │          │          │      │詰隆資源回收場。  │                │                      │                          │          │        │
├──┼─────┼─────┼───┼─────────┼────────┼───────────┼─────────────┼─────┼────┤
│ 五 │九十七年二│臺中市軍福│甲○○│獨自一人騎乘車牌號│電線約七百六十│被告於警、偵訊時、原│甲○○攜帶兇器竊盜，累犯，│刑法第三百│同上    │
│    │月初某日十│九路四三０│      │碼ＩＺＷ－０八八號│  公尺（重約二十│  審及本院審理時之自白│處有期徒刑伍月。扣案之手提│二十一條第│        │
│    │九時許    │號旁之琉璃│      │重機車至現場，手戴│  五點五公斤，約│  。                  │袋壹個、鉗子壹支、手套壹雙│一項第三款│        │
│    │          │海建築工地│      │手套（已扣案）再以│  值七千五百元）│證人即被害人丁○○於│、手電筒壹支及美工刀貳支均│之攜帶兇器│        │
│    │          │內（非屬住│      │其所有之油壓剪一支│                │  警訊中之證述。      │沒收。                    │竊盜罪。  │        │
│    │          │宅）      │      │（屬兇器，未扣案）│                │現場指認照片二幀。  │                          │          │        │
│    │          │被害人：  │      │、鉗子一支、美工刀│                │有手提袋壹個、鉗子壹│                          │          │        │
│    │          │丁○○（成│      │二支（屬兇器，均已│                │  支、手套壹雙、手電筒│                          │          │        │
│    │          │年人）    │      │扣案）及手電筒一支│                │  壹支及美工刀貳支扣案│                          │          │        │
│    │          │          │      │（已扣案）等物（均│                │  足資佐證。          │                          │          │        │
│    │          │          │      │放置在扣案之手提袋│                │                      │                          │          │        │
│    │          │          │      │內），竊取丁○○所│                │                      │                          │          │        │
│    │          │          │      │有電線約七百六十公│                │                      │                          │          │        │
│    │          │          │      │尺（重約二十五點五│                │                      │                          │          │        │
│    │          │          │      │公斤），得手後變賣│                │                      │                          │          │        │
│    │          │          │      │於詰隆資源回收場。│                │                      │                          │          │        │
├──┼─────┼─────┼───┼─────────┼────────┼───────────┼─────────────┼─────┼────┤
│ 六 │九十七年二│臺中縣大里│甲○○│獨自一人騎乘車牌號│油壓剪二支。  │被告於警、偵訊時、原│甲○○攜帶兇器竊盜，累犯，│刑法第三百│同上    │
│    │月八日二十│市○○○路│      │碼ＩＺＷ－０八八號│剪刀一支。    │  審及本院審理時之自白│處有期徒刑伍月。扣案之手提│二十一條第│        │
│    │二時許    │三五八號旁│      │重機車至現場，手戴│鑽刀一支。    │  。                  │袋壹個、鉗子壹支、手套壹雙│一項第三款│        │
│    │          │之博生婦產│      │手套（已扣案）再以│電線約8公斤   │證人即被害人子○○於│、手電筒壹支及美工刀貳支均│之攜帶兇器│        │
│    │          │科建築工地│      │其所有之油壓剪一支│（以上合計約值三│  警訊中之證述。      │沒收。                    │竊盜罪。  │        │
│    │          │內（非屬住│      │（屬兇器，未扣案）│  萬元）        │現場指認照片二幀。  │                          │          │        │
│    │          │宅）      │      │、鉗子一支、美工刀│                │贓物認領保管單一紙。│                          │          │        │
│    │          │          │      │二支（屬兇器，均已│                │有手提袋壹個、鉗子壹│                          │          │        │
│    │          │被害人：  │      │扣案）及手電筒一支│                │  支、手套壹雙、手電筒│                          │          │        │
│    │          │子○○（成│      │（已扣案）等物（均│                │  壹支及美工刀貳支扣案│                          │          │        │
│    │          │年人）    │      │放置在扣案之手提袋│                │  足資佐證。          │                          │          │        │
│    │          │          │      │內），竊取子○○所│                │                      │                          │          │        │
│    │          │          │      │有之油壓剪二支、剪│                │                      │                          │          │        │
│    │          │          │      │刀一支、鑽刀一支（│                │                      │                          │          │        │
│    │          │          │      │上開物品業經子○○│                │                      │                          │          │        │
│    │          │          │      │領回）及電線約八公│                │                      │                          │          │        │
│    │          │          │      │斤，得手後將電線變│                │                      │                          │          │        │
│    │          │          │      │賣於詰隆資源回收場│                │                      │                          │          │        │
│    │          │          │      │，其餘之工具物品則│                │                      │                          │          │        │
│    │          │          │      │供作日後（即編號八│                │                      │                          │          │        │
│    │          │          │      │、十）之犯罪工具。│                │                      │                          │          │        │
├──┼─────┼─────┼───┼─────────┼────────┼───────────┼─────────────┼─────┼────┤
│ 七 │九十七年二│臺中市六順│甲○○│獨自一人騎乘車牌號│電線約一萬一千│被告於警、偵訊時、原│甲○○攜帶兇器竊盜，累犯，│刑法第三百│同上    │
│    │月十日二十│路與東門路│      │碼ＩＺＷ－０八八號│  五百公尺（二．│  審及本院審理時之自白│處有期徒刑伍月。扣案之手提│二十一條第│        │
│    │一時許    │口之璽硯建│      │重機車至現場，手戴│  ０MM約六千公、│  。                  │袋壹個、鉗子壹支、手套壹雙│一項第三款│        │
│    │          │築工地內（│      │手套（已扣案）再以│  五．五MM約四千│證人即被害人丙○○於│、手電筒壹支及美工刀貳支均│之攜帶兇器│        │
│    │          │非屬住宅）│      │其所有之油壓剪一支│  公尺、八．五  │  警訊中之證述。      │沒收。                    │竊盜罪。  │        │
│    │          │          │      │（屬兇器，未扣案）│  MM約一千五百公│現場指認照片三幀。  │                          │          │        │
│    │          │被害人：  │      │、鉗子一支、美工刀│  尺，合計約值二│有手提袋壹個、鉗子壹│                          │          │        │
│    │          │丙○○（成│      │二支（屬兇器，均已│  十萬元）      │  支、手套壹雙、手電筒│                          │          │        │
│    │          │年人）    │      │扣案）及手電筒一支│                │  壹支及美工刀貳支扣案│                          │          │        │
│    │          │          │      │（已扣案）等物（均│                │  足資佐證。          │                          │          │        │
│    │          │          │      │放置在扣案之手提袋│                │                      │                          │          │        │
│    │          │          │      │內），竊取丙○○所│                │                      │                          │          │        │
│    │          │          │      │有電線約一萬一千五│                │                      │                          │          │        │
│    │          │          │      │百公尺（原審誤繕為│                │                      │                          │          │        │
│    │          │          │      │一萬一千公尺），得│                │                      │                          │          │        │
│    │          │          │      │手後變賣於詰隆資源│                │                      │                          │          │        │
│    │          │          │      │回收場。          │                │                      │                          │          │        │
├──┼─────┼─────┼───┼─────────┼────────┼───────────┼─────────────┼─────┼────┤
│ 八 │九十七年二│臺中縣太平│甲○○│獨自一人騎乘車牌號│電線約五公斤（│被告於警、偵訊時、原│甲○○攜帶兇器竊盜，累犯，│刑法第三百│同上    │
│    │月十二日某│市○○路二│      │碼ＩＺＷ－０八八號│  價值不詳）    │  審及本院審理時之自白│處有期徒刑伍月。扣案之手提│二十一條第│        │
│    │時（公訴人│四七巷二十│      │重機車至現場，手戴│                │  。                  │袋壹個、鉗子壹支、手套壹雙│一項第三款│        │
│    │誤為二十七│七號臺中大│      │手套（已扣案）再以│                │證人即被害人丑○○於│、手電筒壹支及美工刀貳支均│之攜帶兇器│        │
│    │日）      │聯盟建築工│      │其所有之鉗子一支、│                │  警訊中之證述。      │沒收。                    │竊盜罪。  │        │
│    │          │地內（非屬│      │美工刀二支（屬兇器│                │現場指認照片三幀。  │                          │          │        │
│    │          │住宅）    │      │，均已扣案）及手電│                │有手提袋壹個、鉗子壹│                          │          │        │
│    │          │          │      │筒一支（已扣案）等│                │  支、手套壹雙、手電筒│                          │          │        │
│    │          │被害人：  │      │物（均放置在扣案之│                │  壹支及美工刀貳支扣案│                          │          │        │
│    │          │丑○○（成│      │手提袋內），及以竊│                │  足資佐證。          │                          │          │        │
│    │          │年人）    │      │得之編號六油壓剪二│                │                      │                          │          │        │
│    │          │          │      │支、剪刀一支及鑽刀│                │                      │                          │          │        │
│    │          │          │      │一支（已發還）等工│                │                      │                          │          │        │
│    │          │          │      │具，竊取丑○○所有│                │                      │                          │          │        │
│    │          │          │      │電線約五公斤，得手│                │                      │                          │          │        │
│    │          │          │      │後變賣於詰隆資源回│                │                      │                          │          │        │
│    │          │          │      │收場。            │                │                      │                          │          │        │
├──┼─────┼─────┼───┼─────────┼────────┼───────────┼─────────────┼─────┼────┤
│ 九 │九十七年三│臺中縣大里│甲○○│獨自一人騎乘車牌號│蠟燭一盒（價值│被告於警、偵訊時、原│甲○○踰越安全設備竊盜，累│刑法第三百│同上    │
│    │月一日十九│市○○路二│      │碼ＩＺＷ－０八八號│  不詳）。      │  審及本院審理時之自白│犯，處有期徒刑肆月。      │二十一條第│        │
│    │時許      │段六十五巷│      │重機車至現場，再以│                │  。                  │                          │一項第二款│        │
│    │          │口之東昇土│      │徒手之方式，伸手進│                │證人即被害人辛○○於│                          │之踰越安全│        │
│    │          │地公廟內  │      │入白鐵製鐵窗（屬防│                │  警訊中之證述。      │                          │設備竊盜罪│        │
│    │          │          │      │盜設備）內，竊取陳│                │現場指認照片三幀。  │                          │（公訴意旨│        │
│    │          │被害人：  │      │淑嬌所有蠟燭一盒。│                │                      │                          │認應依刑法│        │
│    │          │辛○○（成│      │                  │                │                      │                          │第三百二十│        │
│    │          │年人）    │      │                  │                │                      │                          │條第一項之│        │
│    │          │          │      │                  │                │                      │                          │普通竊盜罪│        │
│    │          │          │      │                  │                │                      │                          │處斷，尚有│        │
│    │          │          │      │                  │                │                      │                          │未洽，惟起│        │
│    │          │          │      │                  │                │                      │                          │訴之社會基│        │
│    │          │          │      │                  │                │                      │                          │本事實相同│        │
│    │          │          │      │                  │                │                      │                          │，爰依法變│        │
│    │          │          │      │                  │                │                      │                          │更起訴法條│        │
│    │          │          │      │                  │                │                      │                          │）。      │        │
├──┼─────┼─────┼───┼─────────┼────────┼───────────┼─────────────┼─────┼────┤
│ 十 │九十七年三│臺中市工學│甲○○│獨自一人騎乘車牌號│電線一千六百公│被告於警、偵訊時、原│甲○○攜帶兇器竊盜，累犯，│刑法第三百│同上    │
│    │月一日二十│六路之柯登│      │碼ＩＺＷ－０八八號│  尺（二．０MM約│  審及本院審理時之自白│處有期徒刑伍月。扣案之手提│二十一條第│        │
│    │三時許    │譯建築工地│      │重機車至現場，手戴│  五百公尺、五．│  。                  │袋壹個、鉗子壹支、手套壹雙│一項第三款│        │
│    │          │內（非屬住│      │手套（已扣案）再以│  五MM約六百公尺│證人即被害人癸○○於│、手電筒壹支及美工刀貳支均│之攜帶兇器│        │
│    │          │宅）      │      │其所有之鉗子一支、│  、八．五MM約五│  警訊中之證述。      │沒收。                    │竊盜罪。  │        │
│    │          │          │      │美工刀二支（屬兇器│  百公尺，約值三│現場指認照片二幀。  │                          │          │        │
│    │          │被害人：  │      │，均已扣案）及手電│  萬元）        │有手提袋壹個、鉗子壹│                          │          │        │
│    │          │癸○○（成│      │筒一支（已扣案）等│                │  支、手套壹雙、手電筒│                          │          │        │
│    │          │年人）    │      │物（均放置在扣案之│                │  壹支及美工刀貳支扣案│                          │          │        │
│    │          │          │      │手提袋內），及以竊│                │  足資佐證。          │                          │          │        │
│    │          │          │      │得之編號六油壓剪二│                │                      │                          │          │        │
│    │          │          │      │支、剪刀一支及鑽刀│                │                      │                          │          │        │
│    │          │          │      │一支（已發還）等工│                │                      │                          │          │        │
│    │          │          │      │具，竊取癸○○所有│                │                      │                          │          │        │
│    │          │          │      │電線約一千六百公尺│                │                      │                          │          │        │
│    │          │          │      │，得手後變賣於詰隆│                │                      │                          │          │        │
│    │          │          │      │資源回收場。      │                │                      │                          │          │        │
└──┴─────┴─────┴───┴─────────┴────────┴───────────┴─────────────┴─────┴────┘
附表貳：
┌──┬──────────────┬───┬───┬─────┐
│編號│  扣  案  物  品  名  稱    │ 單位 │ 數量 │所有人    │
├──┼──────────────┼───┼───┼─────┤
│ 一 │ 手提袋                     │ 個   │ 壹   │甲○○    │
├──┼──────────────┼───┼───┼─────┤
│ 二 │ 鉗子                       │ 支   │ 壹   │同上      │
├──┼──────────────┼───┼───┼─────┤
│ 三 │ 手套                       │ 雙   │ 壹   │同上      │
├──┼──────────────┼───┼───┼─────┤
│ 四 │ 手電筒                     │ 支   │ 壹   │同上      │
├──┼──────────────┼───┼───┼─────┤
│ 五 │ 美工刀                     │ 支   │ 貳   │同上      │
├──┼──────────────┼───┼───┼─────┤
│ 六 │ 蠟燭                       │ 盒   │ 壹   │辛○○    │
├──┼──────────────┼───┼───┼─────┤
│ 七 │ 現金（新臺幣）             │ 元   │壹仟壹│變賣所得（│
│    │                            │      │佰元  │係附表壹編│
│    │                            │      │      │號十遭竊物│
│    │                            │      │      │品變賣所得│
│    │                            │      │      │之剩餘款）│
└──┴──────────────┴───┴───┴─────┘


司法院資訊處製作；財團法人民間司法改革基金會備份。
